最　高　行　政　法　院　裁　定　　　　　　　　　九十三年度裁字第一六六一號
　　上　訴　人　鳴聯工程顧問股份有限公司
　　代　表　人　乙○○
　　訴訟代理人　黃子素律師
　　被 上訴 人　財政部臺北市國稅局
　　代　表　人　甲○○
右當事人間因營利事業所得稅事件，上訴人對於中華民國九十二年六月二十五日臺北
高等行政法院九十一年度訴字第二七四六號判決，提起上訴，本院裁定如左：
　　主  文
上訴駁回。
上訴審訴訟費用由上訴人負擔。
　　理  由
一、按對於高等行政法院判決上訴，非以其違背法令為理由，不得為之，行政訴訟法
    第二百四十二條定有明文。是對於高等行政法院判決上訴，若未具體說明原判決
    違背何項法令、不適用或如何適用不當之具體情事，即非主張原判決違背法令以
    為上訴理由，其上訴不應准許。
二、本件上訴人八十六年度營利事業所得稅結算申報，列報營業收入新台幣（下同）
    二九九、一九五、二七八元、營業成本三三七、四一九、六四九元。經被上訴人
    調整營業收入為三一一、四五六、一四四元，並核定營業成本為二五一、九○八
    、四七二元，營業淨利為二八、○三一、○五二元。上訴人不服，循序提起行政
    訴訟。原審斟酌全辯論意旨及調查證據之結果，以：上訴人八十六年度營利事業
    所得稅結算申報，列報營業收入二九九、一九五、二七八元、營業成本三三七、
    四一九、六四九元，被上訴人初查以其部分工程未提示工程合約書、外包合約書
    ，另有部分工程列報之工程收入與合約金額不符，致工程成本無法分析查核，經
    按合約金額調整營業收入為三一一、四五六、一四四元，並依所得稅法第八十三
    條規定按同業利潤標準核定營業成本為二五一、九○八、四七二元，惟因核算之
    營業淨利四五、六一七、三九八元，高於查核準則第六條第一項但書規定計算之
    所得額，遂依查核準則規定核定營業淨利為二八、○三一、○五二元等情，上訴
    人雖主張系爭二○六六號工程及六一三三號工程應予更正調整等語。然查系爭二
    ○六六號工程及六一三三號工程工期均在一年以上，上訴人於上期即八十五年度
    採完工比例法認列工程收入、成本，但本期並未依上期數據編列成本表，且所列
    報之工程收入與合約所載金額不符，復未提示外包合約等資料，致無法勾稽查核
    ，又上訴人在本院訴訟程序中所補正之資料，其中亦僅易欣虎尾寮設備工程成本
    可資勾稽查對，但因其餘部分仍有工程收入金額與合約所載不符或未提示外包合
    約等情形，致使工程成本仍無法分析查核，自難謂已盡舉證責任，是系爭二○六
    六號工程及六一三三號工程成本即無從據以查核，故被上訴人以其帳證提示不全
    ，依所得稅法第八十三條規定，按同業利潤標準核定營業淨利，即非無憑，惟因
    核算之營業淨利四五、六一七、三九八元，高於營利事業所得稅查核準則（下稱
    查核準則）第六條第一項但書規定計算之所得額，遂依查核準則規定核定營業淨
    利為二八、○三一、○五二元，並無違誤為由，駁回上訴人原審之訴。經核原判
    決並無不合。上訴意旨雖謂：系爭二○六六號工程及六一三三號工程之工期均長
    達一年以上，上訴人於上期即八十五年度係採完工比例法認列工程收入與成本，
    上訴人雖欲提出本期八十六年度之成本分析暨損益表以明事理，惟前揭表單尚須
    上訴人八十四、八十五年度之工程成本明細表，方能製作提出，而上訴人八十二
    至八十五年度之稅務簽證及申報均由張惠英會計師辦理，上訴人雖於九十二年五
    月九日函請張會計師提供資料，惟張會計師表示因資料存放他處，又逢報稅及簽
    證繁忙時期，無法抽空找出，而函復延至同年六月份以後再配合提出，詎原審未
    待前揭表單提出逕為不利於上訴人之判決，實有未洽云云。核其狀述內容，僅重
    述原審業經主張而為原判決不採之陳詞，就原審取捨證據、認定事實之職權行使
    謂為違誤，然並未具體說明原判決有如何違背法令之情形，依首開規定及說明，
    其上訴為不合法，應予駁回。
三、依行政訴訟法第二百四十九條第一項前段、第一百零四條、民事訴訟法第九十五
    條、第七十八條，裁定如主文。
中　　華　　民　　國　　九十三　　　年　　　十二　　　月　　二十三　　　日
                    最 高 行 政 法 院  第 五 庭
                                審 判 長 法  官　　　趙　永　康
                                         法  官　　　鄭　淑　貞
                                         法  官　　　黃　淑　玲
                                         法  官　　　侯　東　昇
                                         法  官　　　林　文　舟
右  正  本  證  明  與  原  本  無  異
　　　　　　　　　　　　　　　　　　　　 法院書記官　王　褔　瀛
中　　華　　民　　國　　九十三　　　年　　　十二　　　月　　二十四　　　日
